【裁判字號】    90,交訴,64
【裁判日期】    900731
【裁判案由】    業務過失致死
【裁判全文】
臺灣屏東地方法院刑事判決                          八九十年度交訴字第六四號
    公  訴  人  臺灣屏東地方法院檢察署檢察官
    被      告  甲○○
右列被告因業務過失致死案件，經檢察官提起公訴（八十九年度偵字第三三二六號）
，本院判決如左：
    主  文
甲○○從事業務之人，因業務上之過失致人於死，處拘役貳拾日，如易科罰金，以參
佰元折算壹日。
    事  實
一、甲○○係計程車司機，以駕駛營業用小客車為其業務，為從事業務之人。其於民
    國八十六年九月六日二十二時三十分許，駕駛車號ＰＹ─二六九號營業用小客車
    搭載黃擇山沿屏東縣潮州鎮○○路由西往東行駛，途經該路與台一線公路之交岔
    路口時，適有林哲良駕駛車牌號碼ＹＨ－七七二七號之自用小客車沿台一線公路
    由南往北行駛。甲○○本應注意此一車前況狀，並隨時採取必要之安全措施，且
    依當時天候、路狀亦無不能注意之情事，惟竟疏未注意林哲良所駕駛之自用小客
    車向該路口駛來，仍貿然前行，致上揭二部小客車發生碰撞，黃擇山因受撞擊引
    發腹部鈍傷併肝脾破裂、大出血，經送醫後延至同日二十三時四十五分不治死亡
    。
二、案經黃擇山之母乙○○訴由台灣屏東地方法院檢察署檢察官簽分偵查起訴。
    理  由
一、訊據被告甲○○對於在右揭時、地發生車禍，並致使被害人黃擇山死亡之事實坦
    承不諱，惟矢口否認有何業務過失致人於死之犯行，辯稱：伊肇事當時並無下雨
    ，且有於注意看清左右兩方都沒有車子才行駛過路中心點云云。經查：被告肇事
    時雖屬夜間，然該路段有照明設備、視距良好、無障礙物等情，已據卷附道路交
    通事故調查報告表記載明確，由此堪認被告並無不能注意之情事。然本件車禍發
    生時，林哲良所駕駛之ＹＨ－七七二七號小客車確係沿台一線公路由南往北駛來
    ，而被告竟未能查覺，顯見其確有應注意，能注意而未注意之過失，其所辯並無
    過失云云，尚難採信。
二、按汽車行駛時，駕駛人應注意車前狀況，並隨時採取必要之安全措施，道路交通
    安全規則第九十四條第三項定有明文。是被告於右揭時、地駕車本應注意上揭規
    定行車，且依當時情形，被告又無不能注意之情形，已如前述，惟竟疏於注意警
    戒車前，採取適當之安全措施，致與林哲良駕駛之車輛發生撞擊，致被害人黃擇
    山受創死亡，其有過失，已灼然甚明。未按被害人黃擇山確因本件車禍致腹部鈍
    傷併肝脾破裂、大出血而死亡，亦經台灣屏東地方法院檢察署檢察官督同法醫師
    相驗屬實，有相驗屍體證明書、驗斷書、勘驗筆錄附卷足憑。是本件事證已臻明
    確，被告犯行洵堪認定，應依法論科。
三、本件被告係計程車司機，以駕駛營業用小客車為其業務，為從事業務之人，業據
    其自承在卷，是核其所為係犯刑法第二百七十六條第二項之業務過失致人於死罪
    。茲審酌被告有公共危險之前科、其過失之程度、其過失行為致被害人死亡、惟
    於本院審理中已賠償被害人家屬，有屏東縣屏東市調解委員會調解書乙份在卷可
    證等一切情狀，爰量處如主文所示之刑，並諭知易科罰金之折算標準，以資警惕
    。
四、末查被告行為後，刑法第四十一條規定已於九十年一月十日修正公布，依刑法第
    二條第一項前段規定，應適用新法，附此敘明。
據上論斷，應依刑事訴訟法第二百九十九條第一項前段，刑法第二條第一項前段、第
二百七十六條第二項、第四十一條第一項，罰金罰鍰提高標準條例第一條前段、第二
項，判決如主文。
中      華      民      國      九十      年      七    月    三十一    日
                                      臺灣屏東地方法院交通法庭
                                          法  官   王以齊
右正本證明與原本無異。
對於本判決如有不服應於收受送達後十日內向本院提出上訴書狀上訴於台灣高等法院
高雄分院並按他造當事人之人數附具繕本。
                                          書記官   林天化
中      華      民      國      九十      年      八    月      一      日
附錄本判決論罪之法條：
刑法二百七十六條第二項
從事業務之人，因業務上之過失犯前項之罪者，處五年以下有期徒刑或拘役，得併科
三千元以下罰金。


司法院資訊處製作；財團法人民間司法改革基金會備份。
